# 国有企业无偿吸收兄弟公司下属公司的现金流量表如何填列

提问人：zcqcpa 时间：2021-11-23 17:09:57
陈版好：
国有企业A公司无偿吸收兄弟公司B下属C公司100%股权的现金流量表如何填列，假设无偿吸收合并C公司时点C公司账面不受限货币资金2000 万，A公司以C公司账面实收资本增加实收资本 5000 万；
问题： 1 、A公司无偿吸收合并C公司，并增加实收资本，现金流量是否列报吸收投资收到现金 2000 万？
2 、假设C公司账面净资产 8000 万元，A公司同时支付 3000 万元给B公司，增加实收资本 5000 万元，C公司账面不受限货币资金 2000 万，此时A公司现金流量表是否列报取得子公司及其他营业单位支付的现金净额 1000 万元（3000-2000）？

回答人：chenyiwei
1 、A公司无偿吸收合并C公司，并增加实收资本，相当于A与B的共同母公司以C的净资产对A进行资本性投入，故对A而言应作为“收到其他与筹资活动有关的现金”。
2 、也可以这样理解。